【裁判字號】    92,軍上,9
【裁判日期】    920430
【裁判案由】    逃亡
【裁判全文】
臺灣高等法院高雄分院刑事判決                        九十二年度軍上字第九號
    上  訴  人
    即  被  告  甲○○
右上訴人因逃亡案件，不服國防部高等軍事法院高雄分院九十二年高判字第三十號，
中華民國九十二年三月十九日第二審判決（起訴案號：國防部南部地方軍事法院檢察
署九十一年平訴(一)字第五七九號），提起上訴，本院判決如左：
      主  文
上訴駁回。
      理  由
一、按軍事審判法第一百八十一條第五項之規定，被告不服高等軍事法院宣告有期徒
    刑之上訴判決者，得以判決違背法令為理由，向高等法院提起上訴。是被告向高
    等法院提起上訴，應以高等軍事法院宣告有期徒刑之上訴判決，違背法令為理由
    ，係屬法定要件，如上訴理由狀並未依據卷內訴訟資料，具體指摘原判決不適用
    何種法則或如何適用不當，或所指原判決違法情事，顯與法律規定得為提起上訴
    理由之違法情形不相適合時，均應認其上訴違背法律上之程式，予以駁回。
二、本件原判決綜合調查證據之結果，認上訴人甲○○犯修正前陸海空軍刑法第九十
    三條第三款之無故離役罪，因認第一審判決，論以上訴人上開罪名，並說明被告
    行為後，陸海空軍刑法業於九十年九月二十八日修正公佈，同年十月二日施行，
    原舊法第九十三條第三款其餘無故離役逾六日者，修正依其意圖分為同法第三十
    九條第一項之「意圖長期脫免職役而離去職役」罪及第四十條第一項之「無故離
    去職役」罪，因上訴人另犯刑案而潛逃，顯有長期離役意圖，新舊法比較結果，
    以修正前之法律（行為時法）對上訴人有利，依刑法第二條第一項但書規定，自
    應適用修正前陸海空軍刑法第九十三條第三款論罪科刑，復審酌上訴人曾犯逃亡
    罪經執行完畢，回役後竟再犯本罪，及犯後坦承犯行等一切情狀，於法定刑期內
    量處有期徒刑一年四月，為無不合，予以維持，駁回上訴人在第二審之上訴，已
    詳敘認定犯罪事實之依據及憑以認定之理由，並對上訴人所陳因涉另盜匪案，為
    尋找友人澄清及家有幼子待養請求從輕量刑之情，尚非法定減輕其刑之事由，難
    以允准，予以說明，從形式上觀察，原判決並無違背法令之情形。上訴意旨仍以
    ：上訴人為尋找友人澄清未涉另盜匪案，思慮未週，而無故離役，嗣因友人未尋
    獲，心生悔悟，主動投案，遭判之刑顯較在押其他被告所犯逃亡所處之刑為重，
    懇請從輕量刑，俾利自新云云，係就原判決已詳為論斷與說明之事項，再為爭執
    ，並非以原判決有何違背法令為由提起上訴，顯屬違背法律上之程式，其上訴應
    予駁回。
三、據上論斷，應依軍事審判法第二百零六條第一項、刑事訴訟法第三百九十五條前
    段，判決如主文。
中      華      民      國    九十二    年      四      月     三十     日
                              臺灣高等法院高雄分院刑事第七庭
                                  審判長法官  李春昌
                                        法官  裕斗
                                        法官  莊飛宗
右正本證明與原本無異。
不得上訴。
                                      書記官  張明賢
中    華    民    國     九十二     年       五       月      二        日
                                                                        Ｆ


司法院資訊處製作；財團法人民間司法改革基金會備份。
